臺灣高等法院刑事判決　　　　　　　 100年度上訴字第3753號
上　訴　人
即　被　告　張珮姿原名張梅枝.
上列上訴人即被告因違反毒品危害防制條例案件，不服臺灣桃園
地方法院100年度審訴字第566號，中華民國100年8月31日第一審
判決（起訴案號：臺灣桃園地方法院檢察署99年度毒偵字第6284
號），提起上訴，本院判決如下：
    主  文
上訴駁回。
    事  實
本審認定之事實與第一審宣示判決筆錄所記載者相同，茲引用之
。
    理  由
一、按提起上訴，應自判決送達後10日內為之，刑事訴訟法第34
    9條定有明文。本件上訴人即被告張珮姿係於民國10年9月13
    日收受原審法院宣示判決筆錄之送達（受僱人大樓管理員代
    收），有送達證書可查，茲被告竟遲至同年9月28日始提起
    上訴，有上訴狀上所蓋臺灣桃園地方法院收狀日期戳記可稽
    ，顯已逾10日之上訴期間，按之上開規定，顯屬違背法律上
    之程式，其上訴為不合法。
二、又被告因於99年10月4日晚間10時許在桃園縣某友人住處分
    別施用第一級毒品及第二級毒品罪嫌，經檢察官提起公訴，
    被告於原審法院100年8月10日行準備程序時坦承犯行，經檢
    察官聲請於準備程序第14法庭內進行協商程序，檢察官、指
    定公設辯護人彭詩雯協助被告進行協商後，合意協商內容為
    被告所涉施用第一級毒品、第二級毒品犯行，願受各處有期
    徒刑8月、6月，並定應執行有期徒刑1年之宣告等，並經被
    告同意簽名在案，且庭訊時被告表示與檢察官達成協商合意
    ，原審法官並諭知「一、如適用協商程序判決，被告喪失受
    法院依通常程序公開審判、保持緘默、與證人對質或詰問證
    人之權利。二、法院如依協商程序合意而為判決時，除有刑
    事訴訟法第455條之4第1項第1款、第2款、第4款、第6款、
    第7款所定情形之一者，不得上訴。」等旨，復經原審確認
    被告之認罪協商係出於其自由意志，已據被告於筆錄內簽名
    確認無訛，被告承認有檢察官起訴之犯罪事實，有原審之筆
    錄可稽（見原審卷第84至85頁）。是被告係基於自由意思當
    庭表示同意認罪協商，洵堪認定，原審法院依協商合意範圍
    內，並認被告不符合「初犯」或「五年後再犯」限制追訴條
    件之情形，以被告施用第一級毒品，累犯，判處有期徒刑8
    月；又施用第二級毒品，累犯，判處有期徒刑6月，並定應
    執行刑為有期徒刑1年，核無違誤，且查本案並無刑事訴訟
    法第455條之4第1項第1款、第2款、第4款、第6款、第7款所
    定情形之一，或協商判決有違反同條第2項規定之情形，依
    上開規定，本案屬不得上訴，被告上訴意旨所述，經核不符
    合前揭可得上訴之規定，且置原審簽署之協商不顧，任意指
    摘原判決量刑過重而提起上訴，其上訴顯不合法。
三、爰不經言詞辯論，依刑事訴訟法第367 條前段、第372 條、
    第373 條、第455 條之11第1 項，判決如主文。
中    華    民    國   100    年    12    月    29    日
                  刑事第十一庭  審判長法  官  許宗和
                                      法  官  趙功恆
                                      法  官  潘進柳
以上正本證明與原本無異。
不得上訴。
                                      書記官  任正人
中    華    民    國   100    年    12    月    30    日